臺灣苗栗地方法院刑事判決　　　　　　　　　　　　　八十九年度訴字第二四二號
　　公　訴　人　臺灣苗栗地方法院檢察署檢察官
　　被　　　告　丙○○
　　選任辯護人　徐正安
　　被　　　告　丁○○
右列被告因違反槍砲彈藥刀械管制條例案件，經檢察官提起公訴（八十九年度偵字第
八四三號），本院判決如左：
    主  文
丙○○共同以加害生命、身體之事，恐嚇他人致生危害於安全，處有期徒刑肆月，如
易科罰金以參佰元折算壹日。恐嚇紙張壹張，沒收。
丁○○未經許可，持有其他可發射子彈具有殺傷力之改造手槍，處有期徒刑貳年，併
科罰金新台幣陸萬元，罰金如易服勞役以銀元佰元即新台幣玖佰元折算壹日。扣案
之改造手槍貳枝（獲案槍枝管制編號為0000000000號、00000000
00號）、子彈貳拾壹顆、彈匣伍個、恐嚇紙張壹張，均沒收。
    事  實
一、丁○○於民國八十三年間，因違反前肅清煙毒條例案件，經臺灣新竹地方法院於
    民國八十三年二月二十三日以八十三年度訴字第九五號判處有期徒刑四年，並經
    臺灣高等法院於八十三年四月二十二日以八十三年度上訴字第一九二三號判決駁
    回上訴確定，於八十八年二月八日接續執行，於八十八年一月十一日假釋保護管
    束，仍不思悔改。因丙○○對苗栗縣頭屋鄉鄉民代表會副主席甲○○不滿，竟與
    丙○○、乙○○（另案偵辦）共同基於以加害甲○○生命、身體、自由、名譽或
    財產之犯意聯絡，乃於八十八年十二月二十三日某時（起訴書誤載為同年月二十
    四日），先由設籍在苗栗縣頭屋鄉之乙○○，帶領原本不知甲○○住處之丁○○
    ，前往同鄉獅潭村六鄰七十八之一號，指認甲○○前開住處所在，復於同年月二
    十五日零時許，於其苗栗市市○路一二一號六樓之五之居所，再由乙○○提供丁○○紙板、筆及手套，由丁○○當場，在該紙板上寫下：「陳副主席，飯多吃！
    話少講！小意思，別客氣」之恐嚇文句，再於同日一時三十分許，由丁○○前往
    甲○○前揭住處，持扣案具殺傷力之二支改造四五手槍之一支，朝停放在甲○○
    前揭住宅內，車牌號碼：Ｈ二—六七三八號白色自用小客車開一槍，而毀損該車
    前後擋風玻璃（毀損部分未經告訴），並旋即跨過鐵欄杆，無故侵入甲○○前揭
    住宅附連圍繞之土地（無故侵入住宅部分未經告訴），將上開紙板放置於前揭自
    小客車旁之地面上，以此加害生命、身體、自由、名譽、財產之事恐嚇甲○○，
    使甲○○心生畏懼，而致生危害於其安全。嗣經苗栗縣警察局苗栗分局至台北市
    ○○○路三一０巷四十號前將丁○○拘捕到案，並於台北市○○○路三一０巷四
    十號三樓二室丁○○住處起出改造手槍二支、彈匣五個、子彈二十一發。
二、案經苗栗縣警察局苗栗分局移送臺灣苗栗地方法院檢察署檢察官偵查起訴。
    理  由
一、訊據被告丁○○對右揭犯行坦承不諱，核與被害人指訴情節相符，並有上開恐嚇
    字句用紙及照片在卷足稽，且上開扣案槍、彈具殺傷力之事實，亦有內政部警政
    署刑事警察局八十九年二月二十四日刑鑑字第二三０二五號鑑驗通知書在卷可參
    ；訊據被告丙○○則矢口否認右開犯行，辯稱：伊沒有包工程，只有做工程設計
    ，甲○○是包商包的工程有些是伊的公司設計的，伊沒有和甲○○有工程上的不
    愉快，伊也不曾叫丁○○教訓甲○○，伊只是曾經在被害人被開槍前四、五天左
    右，和丁○○等十人在苗栗市邱吉火鍋斜對面的餐廳，當天伊比較晚到，伊到時
    ，丁○○等人都在場了，他們問伊為何晚到，伊就說那天很倒楣，頭屋鄉公所課
    長告訴伊，設計的工程被人檢舉施工地點有問題，有圖利私人嫌疑，導致渠等也
    要出庭被調查，但那件的包商不是甲○○，頭屋鄉公所課長說甲○○有去鄉公所
    表示要檢舉，但伊不確定是否甲○○檢舉的，當天伊朋友問何人檢舉的，伊說是
    頭屋鄉代副主席檢舉的，但伊沒有表示不滿，也沒有要丁○○去教訓，伊事前根
    本不知道丁○○會去向甲○○開槍，是事後隔幾天乙○○打電話叫伊看報紙我才
    知道，伊就約丁○○出來問他開槍的原因，丁○○在他開槍夜裡有打電話給伊沒
    錯，但是是談酒店拆股請他收帳的事情，他沒有告訴伊開槍的事，在此電話之前
    ，乙○○就打電話給伊，叫伊隔天要看報紙，當時並沒有覺得奇怪。伊不知道丁○○去找乙○○寫恐嚇紙板之事，至於在丁○○開槍後，伊確實借他新台幣（下
    同）三萬元，讓他付房租用的，這是事後丁○○租房子缺錢才找我伊的，和開槍
  的事無關。又事後給乙○○三萬元，也和開槍之事無關，是丁○○告訴伊乙○○
    的老婆要生產，伊就先給丁○○一萬元，隔一、二天，乙○○打電話告訴伊錢不
    夠，伊才又給乙○○三萬元云云。經查：被告乙○○於苗栗縣警察局苗栗分局初
    訊中供稱：「（問：你為何知道是丁○○去做的案？請詳述之）我是於案發前曾
    與丁○○及丙○○（綽號「小賴」）見過幾次面，丁○○說小賴這個人很好相處
    ，彼此見過面後就很熟了，丙○○就跟丁○○說，我要修理一個人，但沒有說要
    怎樣的方式修理，而丙○○告訴我們說，他要修理的對象是頭屋鄉鄉民代表副主
    席甲○○，甲○○個子小、帶眼鏡，要給他一點顏色，也跟我們講甲○○住的地
    方，及平常均駕駛白色豐田自小客車，是Ｑ八開頭的，而我與丁○○有在案發前
    （八十八年十二月二十五日）二天有到現場看過，最主要是先去認車子，而於八
    十八年十二月二十五日零時許，丁○○從外面喝酒後到我租住處，問我說『有沒
    有紙及筆』，我便拿了一張紙（即在甲○○宅之紙）及筆給丁○○，又丁○○反
    要我拿一雙手套給他，丁○○帶起手套後，先把紙板擦過，再以黑色麥克筆寫在
    紙上寫了『陳副主席，飯多吃，話少講，小意思，別客氣』之後，丁○○問我要
    不要出去，我說『太晚了，我未婚妻快生了，你自己去吧』，後來丁○○便一個
    人出去了，．．．」等語（見卷附臺灣苗栗地方法院檢察署八十九年度偵字第八
    四三
    號偵查卷宗影本第三十頁至第三十一頁及本院九十年五月四日被告前揭警訊錄音
    帶勘驗筆錄），以及與丁○○在臺灣苗栗地方法院檢察署檢察官偵查中，供稱：
    「（問：這紙條何時寫？）八十八年十二月二十五日在案發前沒多久，在乙○○
    住處寫的。（問：乙○○是否也在場？）寫的時候有在場。（問：他是否知道你
    要做什麼？）乙○○也知道我要去找甲○○。（問：是否你告訴他或之前丙○○
    見面時有談過這件事？）我與丙○○聯絡期間，案發前一個禮拜，三個人有碰過
    面，所以乙○○也知道此情況。乙○○知道我要幫丙○○出口氣。（問：二十五
    日你寫好字條，是否原本要邀乙○○一起去？）是，但他說他太太要生了，所以
    沒有一起前去。
    之前你與乙○○有否去看過現場？」有，於案發前二、三天，我有騎車載乙○○
    前去，我們是去了解甲○○家，確定他住哪一間。」等語（見前揭偵查卷宗影本
    第一九六頁）與被告丁○○供稱：「（問：八十八年十二月二十五日凌晨一時三
    十分，至頭屋鄉獅潭村六鄰七十八之一號甲○○宅前，對Ｈ二—六七三八號自小
    客車開槍？）有一部白色自小客車停在圍牆裡面，我拿查獲二把手槍中之一支，
    朝車之後擋風玻璃開了一槍，之後我跨過鐵欄杆進去裏面，將恐嚇字條壓在地上
    。（問：是否有要請乙○○一起去作案？）沒有，我有找他，但他說他太太要生
    了，在家陪太太」等語（見本院八十九年度聲羈字第三三號刑事卷宗頁五），以
    及在臺灣苗栗地方法院檢察署檢察官偵查中，供稱：「（問：這紙條何時寫？）
    八十八年十二月二十五日在案發前沒多久，在乙○○住處寫的。（問：乙○○是
    否也在場？）寫的時候有在場。（問：他是否知道你要做什麼？）乙○○也知道
    我要去找甲○○。（問：是否你告訴他或之前丙○○見面時有談過這件事？）我
    與丙○○聯絡期間，案發前一個禮拜，三個人有碰過面，所以乙○○也知道此情
    況。乙○○知道我要幫丙○○出口氣。（問：二十五日你寫好字條，是否原本要
    邀乙○○一起去？）是，但他說他太太要生了，所以沒有一起前去。之前你與乙○○有否去看過現場？」有，於案發前二、三天，我有騎車載乙○○前去，我們
是去了解甲○○家，確定他住哪一間。」等語（見前揭偵查卷宗影本頁一九六）
    ，互核相符。又被告丁○○於臺灣苗栗地方法院檢察署檢察官偵訊中供稱：「（
    問：案發後你們有否第二次去糖果屋？）有。第二次我和乙○○於八十九年一月
    間去。（問：這一次丙○○拿了多少錢給你？）他交給我三萬元，我認為幫他做
    這件事，請他幫我出個房租也不為過」（見卷附前揭偵查卷宗影本頁一九六），
    經核與丙○○在苗栗縣警察局苗栗分局警訊中，供稱：「我是有與乙○○、丁○○及丁○○的朋友綽號『貓態』之人到糖果屋談事情」（見卷附前揭偵查卷宗頁
    二六）等語相符，是丁○○在右揭犯行前後，均帶領被告乙○○前去與被告丙○○會面交往之事實，應堪認定；復參以被告丁○○於右揭恐嚇危害安全犯行後，
    刻意要求被告乙○○以被告乙○○所有，而非被告丁○○自己之行動電話聯絡被
    告丙○○，並要求被告丙○○最近不要在電話聯絡等情，可知丁○○關於右揭犯
    行保密甚嚴，倘被告乙○○並未與被告丁○○實施上開犯行，則何以保密甚嚴之
    被告丁○○，會在右揭恐嚇危害安全犯行之前後，均帶領毫不相干之被告乙○○
    前去與被告丙○○會面交往及收受被告丙○○之錢財，此益徵被告乙○○與被告
    丙○○前開之事有所關聯，而具前開之恐嚇之犯意聯絡。綜上所述，被告丙○○
    所辯顯係卸責之詞，不足採信，其恐嚇之犯行亦堪認定，應予依法論科。
二、核被告丙○○、丁○○二人所為，係犯刑法第三百零五條恐嚇危害安全罪。被告
    丁○○、丙○○、乙○○三人間，具犯意聯絡及行為分擔，均為共同正犯。被告
    丁○○另犯有槍砲彈藥刀械管制條例第十一條第四項之未經許可持有改造手槍罪
    、同法第十二條第四項之未經許可持有彈藥罪，被告一行為觸犯上開二罪名為想
    像競合犯，應從一重之未經許可持有改造手槍罪處斷。被告丁○○所犯上開二罪
    間有方法結果之裁判上一罪關係，應從一重之未經許可持有改造手槍罪處斷。又
    被告丁○○於八十三年間，因違反前肅清煙毒條例案件，經臺灣新竹地方法院於
    民國八十三年二月二十三日以八十三年度訴字第九五號判處有期徒刑四年，並經
    臺灣高等法院於八十三年四月二十二日以八十三年度上訴字第一九二三號判決駁
    回上訴確定，甫於八十八年二月八日接續執行，於八十八年十月十一日假釋保護
    管束，有台灣高等法院被告全國前案紀錄表在卷可稽。爰審酌被告二人犯罪之動
    機、目的、手段、所生之危害及被告丁○○犯罪後均坦承犯行及所生法益危害之
    程度等一切情狀，分別量處如主文所示之刑，並就被告丙○○部分諭知易科罰金
    之折算標準。扣案改造手槍二支、彈夾五個、土製子彈二十一顆（經試射七顆）
    ，均係違禁物，恐嚇紙張一張，係共同被告所有供犯罪所用之物，分別應依刑法
    第三十八條第一項第一款、第二款沒收之。而扣案之丁○○筆跡記事簿、筆跡電
    話簿各一本、通槍條、銼刀、鉗子各一支、彈簧二條、鑽頭二支、銅條一條及乙○○筆跡便條紙一張，並非違禁物，且被告否認為供本件犯罪所用，本院復查無
    任何積極證據足認為供本件犯罪所用，依法不應為沒收之諭知，併此敘明。
據上論斷，應依刑事訴訟法第二百九十九條第一項前段，槍砲彈藥刀械管制條例第十
一條第四項、第十二條第四項，刑法第十一條前段、第二十八條、第三百零五條、第
四十一條第一項、第五十五條、第四十二條第二項、第三十八條第一項第一款、第二
款，罰金罰鍰提高標準條例第一條前段、第二條，現行法規所定貨幣單位折算新台幣
第二條規定，判決如主文。
本案經檢察官呂曾達到庭執行職務。
中      華      民      國    九十一    年      一      月  八      日
                                        臺灣苗栗地方法院刑事庭
                                            法  官   姚  銘  鴻
右正本證明與原本無異。
如不服本判決，應於判決送達後十日內向本院提出上訴狀( 應附繕本 )，上訴於臺灣
高等法院台中分院。
                                            書記官   劉  秋  雯
中      華      民      國    九十一    年      一      月      八      日
